【裁判字號】    99,審易,165
【裁判日期】    990604
【裁判案由】    業務侵占
【裁判全文】
臺灣新竹地方法院宣示判決筆錄         99年度審易字第165號
公  訴  人  臺灣新竹地方法院檢察署檢察官
被      告  乙○○
選任辯護人  劉建成律師
上列被告因業務侵占一案，經檢察官提起公訴（98年度偵字第49
42號）後，聲請本院改依協商程序而為判決，於中華民國99年6
月4 日下午4 時在本院刑事第十一法庭宣示判決，出席職員如下
：
                                    審判長法  官  馮俊郎
                                          書記官  蕭汝芳
                                          通  譯  楊德光
法官起立朗讀判決主文、犯罪事實要旨、處罰條文，及告以上訴
限制、期間並提出上訴狀之法院，且諭知記載其內容：
一、主  文：
    乙○○犯業務侵占罪，處有期徒刑陸月，如易科罰金，以新
    臺幣壹仟元折算壹日。緩刑貳年。
二、犯罪事實要旨：
    乙○○於民國98年3 月間，任職於新竹縣湖口鄉○○路○ 段
    2 號OK便利商店長安店，負責為顧客結帳、收款等業務，為
    從事業務之人，竟出於為自己不法所有目的的犯罪意思，於
    附表所示之時間，其胞妹徐欣如等人至店內消費時，未將徐
    欣如等人所購買之商品全部入帳，以變易持有為所有之意思
    ，接續將未入帳之款項予以侵占入己，而侵占新臺幣（下同
    ）共計5,532 元（徐欣如等人所購買之物品及乙○○未入帳
    商品明細，詳如附表）。嗣於98年3 月25日晚上10時許，OK
    便利商店長安店店長甲○○調閱店內錄影帶時，始發現上情
    。
三、處罰條文：
    刑法第336 條第2 項、第41條第1 項前段、第74條第1 項第
    1 款。
四、協商判決除有刑事訴訟法第455 條之4 第1 項第1 款於本訊
    問程序終結前，被告撤銷協商合意或檢察官撤回協商聲請者
    ；第2 款被告協商之意思非出於自由意志者；第4 款被告所
    犯之罪非第455 條之2 第1 項所定得以協商判決者；第6 款
    被告有其他較重之裁判上一罪之犯罪事實者；第7 款法院認
    應諭知免刑或免訴、不受理者情形之一，及違反同條第2 項
    「法院應於協商合意範圍內為判決；法院為協商判決所科之
    刑，以宣告緩刑或2 年以下有期徒刑、拘役或罰金為限」之
    規定者外，檢察官與被告均不得上訴。
五、如有前項得上訴之情形，得自收受宣示判決筆錄送達之日起
    10日內，向本院提出上訴書狀，上訴於第二審法院。
中    華    民    國    99    年    6     月    4     日
                    刑事第九庭書  記  官      蕭汝芳
                              審判長法官      馮俊郎
以上筆錄正本係照原本作成。
中    華    民    國    99    年    6     月    4     日
                              書  記  官      王思穎
附錄本案處罰實體法條全文：
刑法第336 條第2 項：
對於業務上所持有之物，犯前條第1 項之罪者，處6 月以上5 年
以下有期徒刑，得併科3 千元以下罰金。（罰金之貨幣單位改為
新臺幣，並提高為30倍）
【刑法第335 條第1 項：意圖為自己或第三人不法之所有，而侵
占自己持有他人之物者，處5 年以下有期徒刑、拘役或科或併科
1 千元以下罰金。】
附表：
┌──┬──────┬───────────┬────┐
│編號│   時  間   │  商              品  │侵占金額│
├──┼──────┼───────────┼────┤
│一  │98年3 月20日│黑峰香菸1 包、高岡屋海│  156 元│
│    │晚上11時49分│苔醬1 罐、粉紅配冰脆捲│        │
│    │許          │1 盒                  │        │
├──┼──────┼───────────┼────┤
│二  │98年3 月21日│醬燒嫩雞便當1 個、愛吃│  239 元│
│    │凌晨0 時0 分│醋蘋果多酚1 罐、麥香奶│        │
│    │許          │茶1225ML1 罐、德昌滷肉│        │
│    │            │豆乾1 包、純喫茶綠茶1 │        │
│    │            │罐                    │        │
├──┼──────┼───────────┼────┤
│三  │98年3 月21日│皇朝牛筋牛肉麵1 碗、一│1,908 元│
│    │凌晨2 時9 分│度讚紅燒牛肉麵1 碗、雙│        │
│    │許          │響泡牛肉飽飽鍋2 碗、三│        │
│    │            │好米台梗九號1 個、大乾│        │
│    │            │麵韓式辣醬1 碗、中華特│        │
│    │            │餐原汁牛肉麵1 碗、唉呦│        │
│    │            │脆玉米片1 包、茶葉蛋3 │        │
│    │            │個、長壽黃硬盒菸1 包、│        │
│    │            │七星硬盒6 包、峰硬盒1 │        │
│    │            │包、銀峰香菸1 包、維珍│        │
│    │            │妮DUO 粉樣涼菸1 包、金│        │
│    │            │沙巧克力16入1 盒、皇家│        │
│    │            │伯爵奶茶1 瓶、瑞穗蛋捲│        │
│    │            │冰淇淋1 個、花生牛奶1 │        │
│    │            │罐、美利果葡萄柚果汁1 │        │
│    │            │瓶、統一雪之戀巧克力1 │        │
│    │            │個、阿奇儂小雪球1 個、│        │
│    │            │您可吞1 包、康寶濃湯湯│        │
│    │            │包1 包、滿漢嘟嘟好小香│        │
│    │            │腸1 包、光泉富維他調味│        │
│    │            │乳1 罐、純喫茶紅茶650M│        │
│    │            │L1 罐、美錄麥片四合一 │        │
│    │            │1 盒、剔爽牙尖刷1 盒、│        │
│    │            │味王紅燒牛肉1 個、高露│        │
│    │            │潔護牙保健1個 、舒適牌│        │
│    │            │刮鬍膏1 個、貝納頌經典│        │
│    │            │咖啡1 瓶、明宜ICE 冰塊│        │
│    │            │1 包                  │        │
├──┼──────┼───────────┼────┤
│四  │98年3 月22日│新式背心袋（大）1 個、│1,924 元│
│    │凌晨0 時23分│一度讚紅燒牛肉麵1 碗、│        │
│    │許          │味味一品皇朝牛筋牛肉麵│        │
│    │            │1 碗、純吃綠茶大2 罐、│        │
│    │            │自然果粒葡萄1 罐、長松│        │
│    │            │沙嗲魚1 包、金安記牛腱│        │
│    │            │絲2 包、新東陽牛肉乾2 │        │
│    │            │包、Cerco 牛奶1 盒、金│        │
│    │            │牌魷魚絲1 包、長壽10號│        │
│    │            │6 包、摩爾香菸紅10包、│        │
│    │            │華元蔬菜餅1 包、滿天星│        │
│    │            │1 包、浪味先1 包、華元│        │
│    │            │卡拉姆久1 包、卡迪那香│        │
│    │            │辣1 包、城市一族巧克力│        │
│    │            │棒1 包、Lotte pepero杏│        │
│    │            │仁巧克力1 盒、華元真魷│        │
│    │            │味1 包、哇哉鹽味綠1 包│        │
│    │            │、健達繽紛樂2 個、小小│        │
│    │            │酥1 包、義美QQ葡萄巧克│        │
│    │            │力球1 盒、左岸奶茶1 罐│        │
│    │            │、光泉麥芽調味乳1 罐、│        │
│    │            │品客洋芋罐原味1 罐、可│        │
│    │            │口葡萄派1 盒、Winston │        │
│    │            │香菸藍2 包、Duhill香菸│        │
│    │            │紅2 包                │        │
├──┼──────┼───────────┼────┤
│五  │98年3 月22日│一度讚蔥燒牛肉麵2 碗、│  625 元│
│    │凌晨0 時53分│來一客牛肉1 碗、味味A │        │
│    │許          │排骨雞麵2 碗、來一客海│        │
│    │            │鮮麵1 碗、科學麵5 包、│        │
│    │            │蛋黃派1 盒、旺旺雪月1 │        │
│    │            │包、津津蘆筍汁2 瓶、蘇│        │
│    │            │格蘭英式紅茶2 瓶、叢書│        │
│    │            │1 本、生活泡沫紅茶3 罐│        │
│    │            │、生活泡沫綠茶3 罐、新│        │
│    │            │式環保背心袋（大）1 個│        │
├──┼──────┼───────────┼────┤
│六  │98年3 月22日│光泉鮮乳玉米脆片1 瓶、│  680 元│
│    │凌晨1 時33分│奇多美式特濃起司1 包、│        │
│    │許          │哇哉鹽味綠1 包、明宜冰│        │
│    │            │塊1 包、美錄活力雙1 盒│        │
│    │            │、林鳳營鮮乳1 瓶、阿華│        │
│    │            │田三合一1 盒、美祿巧克│        │
│    │            │力1 條、MM薄荷巧克力1 │        │
│    │            │包、甘百事巧克力1 盒、│        │
│    │            │飛壘葡萄袋裝口香糖1 包│        │
│    │            │、紅燒牛腩燴飯1 包、康│        │
│    │            │寶港式酸辣湯包1 包、紅│        │
│    │            │鷹牌海底雞1 罐、曠世奇│        │
│    │            │派1 個                │        │
└──┴──────┴───────────┴────┘

司法院資訊處製作；財團法人民間司法改革基金會備份。
